# 关于资产评估增值递延所得税

提问人：wx_5cb68e6838a1 时间：2022-04-28 11:00:29
请教陈版主，收购子公司时子公司固定资产有评估增值，并确认了递延所得税负债，同时调整了折旧，也确认了递延所得税负债，后期这些资产又处置了相应的递延所得税负债应通过什么科目转回？

回答人：chenyiwei
后续的折旧或摊销、处置损益等都属于影响合并报表层面损益的交易而不是权益性交易，因此递延所得税负债转回时，应贷记“所得税费用——递延所得税费用”。